臺灣新竹地方法院刑事宣示判決筆錄  100 年度審訴字第508號
公  訴  人  臺灣新竹地方法院檢察署檢察官
被      告  吳坤達
指定辯護人  本院公設辯護人周凱珍
上列被告因違反毒品危害防制條例案件，檢察官提起公訴（100
年度毒偵字第934 號）後，聲請改依協商程序而為判決，本院於
中華民國100 年12月30日下午4 時，在本院刑事第十一法庭宣示
判決，出席職員如下：
                審判長法  官  劉兆菊
                      書記官  林兆嘉
                      通  譯  邱立杰
法官起立朗讀判決主文、犯罪事實要旨、處罰條文，及告以上訴
限制、期間並提出上訴狀之法院，且諭知記載其內容：
一、主  文：
    吳坤達施用第一級毒品，累犯，處有期徒刑拾月。又施用第
    二級毒品，累犯，處有期徒刑陸月；扣案之吸食器壹組，沒
    收之。應執行有期徒刑壹年壹月；扣案之吸食器壹組，沒收
    之。
二、犯罪事實要旨：
（一）吳坤達前於民國87年間，因施用第二級毒品案件，經本院
      於87年10月8日以87年度毒聲字第749號裁定送觀察、勒戒
      後，認無繼續施用毒品之傾向，於87年11月20日執行完畢
      釋放出所，經臺灣新竹地方法院檢察署檢察官於87年11月
      20日以87年度偵字第6228號為不起訴處分確定；於90年間
      ，因施用第二級毒品案件，經本院於90年10月18日以90年
      度毒聲字第1676號裁定送觀察、勒戒後，認無繼續施用毒
      品之傾向，於91年10月25日執行完畢釋放出所，經臺灣新
      竹地方法院檢察署檢察官於91年10月25日以91年度毒偵緝
      字第127號為不起訴處分確定。
（二）吳坤達於90年間，因違反槍砲彈藥刀械管制條例、妨害自
      由等案件，經本院於93年9 月29日以93年度訴緝字第29號
      判決分別判處有期徒刑8 月(1)、1 年10月(2)，並經定應執
      行有期徒刑2 年4 月確定；於91年間，因施用第一、二級
      毒品案件，經本院於92年6 月16日以92年度訴字第293 號
      判決分別判處有期徒刑10月(3)、5 月(4)，並經定應執行有
      期徒刑1 年2 月確定，嗣提起上訴，經臺灣高等法院於92
      年10月23日以92年度上訴字第2690號判決，撤銷原判決，
      改判有期徒刑1 年2 月，復提起上訴，經最高法院於93年
      1 月8 日以93年度臺上字第176 號判決上訴駁回確定；於
      93年間，因連續施用第二級毒品、行使偽造私文書等案件
      ，經本院於93年11月23日以93年度易字第586 號判決分別
      判處有期徒刑6 月(5)、4 月(6)，並經定應執行有期徒刑9
      月確定；於94年間，因違反槍砲彈藥刀械管制條例等案件
      ，經本院於95年1 月25日以94年度訴字第45 8號判決分別
      判處有期徒刑2 年(7)、1 年2 月(8)，並經定應執行有期徒
      刑3 年確定。嗣因中華民國九十六年罪犯減刑條例施行，
      上開案件就(1)(3)(4)(5)(6)(8)之部分經本院於97年5 月
      30 日 以97年度聲減字第115 號裁定分別減為有期徒刑4
      月、5 月、2 月又15日、3 月、2 月、7 月，並就減刑後
      之(1)(3)(4)(8)案件與不予減刑之(2)(7)案件定應執行有期徒刑
      5 年確定，另就減刑後之(5)(6)案件定應執行有期徒刑4 月
      15日確定；上開案件接續執行，於98年1 月23日縮短刑期
      假釋出監，所餘刑期交付保護管束，於98年9 月30日保護
      管束期滿假釋未經撤銷視為執行完畢。
（三）詎吳坤達仍不知悔改，於前開觀察、勒戒執行完畢釋放後
      5 年內，再因施用毒品案件經刑之追訴處罰後，復基於施
      用第一級毒品海洛因之犯意，於100 年4 月25日下午5 時
      許，在其友人位於新竹市○○○街11號2 樓之住所內，以
      將海洛因摻入香煙內燃燒後吸食其煙霧之方式，非法施用
      第一級毒品海洛因1 次；另基於施用第二級毒品甲基安非
      他命之犯意，於上開時地，以將第二級毒品甲基安非他命
      放入吸食器內燒烤後吸取煙霧之方式，非法施用第二級毒
      品甲基安非他命1 次。嗣經警於翌日（26日）上午6 時30
      分許，持臺灣新竹地方法院檢察署檢察官另案核發之拘票
      ，在新竹市○○街78巷5 號前庭園花圃執行拘提而查獲，
      並扣得吸食器1 組，復經採集其尿液送驗後，結果呈現嗎
      啡、可待因、安非他命及甲基安非他命陽性反應，始查悉
      上情。
（四）案經新竹市警察局第二分局報告臺灣新竹地方法院檢察署
      檢察官偵查起訴後，經檢察官聲請認罪協商判決，由本院
      合議庭裁定由受命法官獨任改依協商程序而為判決。
三、處罰條文：
    毒品危害防制條例第10條第1項、第2項，刑法第11條前段、
    第47條第1 項、第51條第5 款、第38條第1 項第2 款、第3
    項。
四、沒收之諭知：扣案之吸食器1 組（扣押物品清單見偵查卷第
    34頁），則係被告吳坤達所有並供其施用第二級毒品所用之
    物，業據被告吳坤達供承在卷（見本院卷第50頁背面），爰
    依刑法第38條第1 項第2 款規定，宣告沒收之。
五、協商判決除有刑事訴訟法第455 條之4 第1 項第1 款於本訊
    問程序終結前，被告撤銷協商合意或檢察官撤回協商聲請者
    ；第2 款被告協商之意思非出於自由意志者；第4 款被告所
    犯之罪非第455 條之2 第1 項所定得以協商判決者；第6 款
    被告有其他較重之裁判上一罪之犯罪事實者；第7 款法院認
    應諭知免刑或免訴、不受理者情形之一，及違反同條第2 項
    「法院應於協商合意範圍內為判決；法院為協商判決所科之
    刑，以宣告緩刑或2 年以下有期徒刑、拘役或罰金為限」之
    規定者外，檢察官與被告均不得上訴。
六、如有前項得上訴之情形，得自收受宣示判決筆錄送達之日起
    10日內，向本院提出上訴書狀，上訴於第二審法院。
本案經檢察官洪期榮到庭執行職務。
中    華    民    國   100    年    12    月    30    日
                  刑事第九庭    書  記  官  林兆嘉
                                審判長法官  劉兆菊
以上筆錄正本係照原本作成。
中    華    民    國   100    年    12    月    30    日
                                書  記  官  林兆嘉
附錄本案論罪科刑法條：
毒品危害防制條例第10條
施用第一級毒品者，處6月以上5年以下有期徒刑。
施用第二級毒品者，處3年以下有期徒刑。